【裁判字號】    96,訴,1819
【裁判日期】    970215
【裁判案由】    損害賠償
【裁判全文】
臺灣桃園地方法院民事判決              96年度訴字第1819號
原      告  乙○○
被      告  甲○○
上列當事人間請求損害賠償事件，原告就本院96年度壢交簡字第
1077號刑事案件提起附帶民事訴訟（96年度壢交簡附民字第41號
），經本院刑事庭裁定移送前來，於民國97年1 月23日言詞辯論
終結，本院判決如下：
      主      文
被告應給付原告新台幣貳拾捌萬捌仟柒佰陸拾元及自民國九十六
年六月十五日起至清償日止，按週年利率百分之五計算之利息。
原告其餘之訴駁回。
訴訟費用由被告負擔百分之四十五，餘由原告負擔。
本判決原告勝訴部分，於其以新台幣玖萬柒仟元為被告供擔保後
得假執行。
原告其餘假執行之聲請駁回。
      事實及理由
一、被告經合法通知，無正當理由，未於言詞辯論期日到場，核
    無民事訴訟法第386 條所列各款情形，爰依原告之聲請，由
    其一造辯論而為判決。
二、原告起訴原聲明請求判決被告給付原告新台幣（下同）635,
    840 元本息，嗣減縮聲明如後開原告聲明所示，依民事訴訟
    法第255 條第1 項第3 款規定，應予准許。
三、原告主張：被告於民國95年12月22日上午7 時許，無駕駛執
    照而駕駛車牌號碼LF-9396 號自用小客車，沿桃園縣龍潭鄉
    ○○路往石門水庫方向行駛，行經桃園縣龍潭鄉○○路與民
    有路路口，本應注意自路邊起駛向左迴轉時應注意左右來車
    ，並讓進行中車輛先行，且依當時狀況，並無不能注意之情
    事，其竟疏未注意及此即貿然迴轉，適有原告騎乘車牌號碼
    BBD-407 號重型機車沿桃園縣龍潭鄉○○路往石門水庫方向
    行駛，見狀未及閃避而撞上被告駕駛之自小客車左側車身，
    原告因而人車倒地並受有右側遠端肱骨開放性合併粉碎性骨
    折之傷害，被告業經鈞院96年度壢交簡字第1077號刑事判決
    判處過失傷害罪刑確定，爰依侵權行為法律關係請求被告賠
    償(一)醫藥費部分：原告因車禍住院及手術費用計6,600 元，
    回診費用2,160 元，合計8,760 元。(二)交通費用：原告看診
    及復健每月來回醫院6 次，每次來回300 元，半年共計7,80
    0 元。(三)減少勞動能力部分：原告因傷住院及在家療養無法
    上班共計2 個月，以車禍前每月薪資40,000餘元計算，請求
    工作損失80,000元。(四)精神慰撫金部分：原告因車禍受有粉
    碎性骨折傷害，造成原告上下班使用之機車毀損，因手臂骨
    折無法騎乘機車，承受精神之壓力非言語所能形容，爰請求
    200,000 元之精神慰撫金以資慰藉。綜上共計請求296,560
    元等語，並為訴之聲明：被告應給付原告296,560 元及自刑
    事附帶民事訴訟起訴狀繕本送達之翌日起至清償日止，按年
    息5%計算之利息。(二)願供擔保請准宣告假執行。
四、被告未於言詞辯論期日到場，亦未提出書狀作何聲明或陳述
    。
五、查被告於前揭時、地無駕駛執照而駕駛車牌號碼LF-9396 號
    自用小客車違規迴轉致原告騎乘車牌號碼BBD-407 號重型機
    車不及閃避而撞及被告駕駛前揭自小客車左側車身，原告因
    而人車倒地並受有右側遠端肱骨開放性合併粉碎性骨折之傷
    害，經本院96年度壢交簡字第1077號刑事簡易判決「甲○○
    因過失傷害人，處有期徒刑參月，減為有期徒刑壹月又拾伍
    日，如易科罰金，以新臺幣壹仟元折算壹日。」確定，被告
    於刑事案件偵、審中固未到庭，惟其於警訊中坦承前情屬實
    ，復據臺灣省桃園縣區車輛行車事故鑑定委員會出具鑑定意
    見書之鑑定意見記載：「一、甲○○駕駛自小客車，由路邊
    起駛向左迴轉時疏未注意看清左右無來車，並讓進行中之車
    輛先行，為肇事原因。另無駕照駕車，有違規定。二、乙○
    ○無肇事因素。」（參見臺灣桃園地方法院檢察署96年度偵
    字第4457號偵查卷宗第31頁），有上開刑事簡易判決1 件附
    卷可稽，並經本院調閱前揭過失傷害刑事案件偵審卷宗核閱
    無訛，被告駕車肇事過失侵害原告身體之事實，洵可認定為
    真正。
六、按汽車、機車或其他非依軌道行駛之動力車輛，在使用中加
    損害於他人者，駕駛人應賠償因此所生之損害；不法侵害他
    人之身體或健康者，對於被害人因此喪失或減少勞動能力或
    增加生活上之需要時，應負損害賠償責任；不法侵害他人之
    身體、健康、名譽、自由、信用、隱私、貞操，或不法侵害
    其他人格法益而情節重大者，被害人雖非財產上之損害，亦
    得請求賠償相當之金額，民法第191 條之2 前段、第193 條
    第1 項、第195 條第1 項前段定有明文。本件被告駕駛汽車
    肇事致使原告受傷，則原告訴請被告賠償損害自屬有據。茲
    就原告請求被告賠償損害是否有理，逐項論述如次：
  (一)增加生活上需要部分：
    (1)醫藥費部分：原告主張已支出醫療費用包括住院、手術及
      回診費用合計8,760 元，業據其提出國軍桃園總醫院醫療
      費用收據影本12件在卷可按，依上開收據記載，原告除健
      保給付外，實際醫療費用支出達10,338元（並扣除證明書
      費1,000 元），原告僅請求8,760 元自應予准許。
    (2)交通費用部分：原告主張因看診及復健每月來回醫院6 次
      ，每次來回300 元，半年共計支出交通費用7,800 元云云
      ，惟原告並未舉證證明其確有支出前開交通費用，是原告
      此部分之請求即為無理由，不能准許。
  (二)減少勞動能力部分：依卷附國軍桃園總醫院附設民眾診療服
    務處96年1 月26日診斷證明書影本記載，原告自95年12月22
    日至同年月27日住院共6 日，自95年12月29日至96年5 月4
    日門診共12次，95年12月22日接受清創及骨折復位及內固定
    手術，術後需休養及復健至少1 年（見本院卷第42頁），原
    告主張不能工作期間為2 個月，應無不合。又原告任職於東
    培工業股份有限公司，95年11月20日應領薪資40,656元，同
    年12月20日應領薪資40,577元，有薪資單影本2 件在卷可證
    ，原告本有正常工作而可取得薪資收入，因本件車禍受傷致
    不能工作期間，自屬勞動能力減少所致生損害，原告依此請
    求被告賠償不能工作期間損害80,000元亦應准許。
  (三)精神慰撫金部分：查原告因本件車禍事故於95年12月22日車
    禍住院迄同年月27日出院，並須繼續返診就醫近半年，堪認
    其肉體及精神受極大痛苦。被告事後未積極尋求和解，於刑
    事案件偵、審中及本件均未到庭，參照卷附兩造稅務電子閘
    門財產所得調件明細表，原告95年所得699,926 元，無其他
    財產，被告無財產及所得。本院斟酌兩造身分、地位及經濟
    狀況、本件車禍發生始末及原告所受精神上痛苦等情狀，認
    原告請求被告賠償非財產上損害200,000 元尚無不合，應予
    准許。
七、從而，原告本於侵權行為之法律關係請求被告給付288,760
    元及自刑事附帶民事訴訟起訴狀繕本送達翌日即96年6 月15
    日起至清償日止，按週年利率5%計算之法定遲延利息，洵屬
    有據，應予准許。原告逾上開部分之請求，為無理由，應予
    駁回。
八、原告陳明願供擔保以代釋明，聲請宣告假執行，就其勝訴部
    分核無不合，爰酌定相當擔保金額准許之。至於其敗訴部分
    ，假執行之聲請失所附麗，併予駁回。
九、據上論結，本件原告之訴為一部有理由，一部無理由，依民
    事訴訟法第385 條第1 項前段、第79條、第390 條第2 項，
    判決如主文。
中    華    民    國    97    年    2     月    15    日
                  民事第三庭    法  官  熊祥雲
以上正本，係照原本作成。
如對本判決上訴，須於判決送達後20日內向本院提出上訴狀
中    華    民    國    97    年    2     月    15    日
                                書記官  陳鳳怡


司法院資訊處製作；財團法人民間司法改革基金會備份。
